【裁判字號】    98,消債清,17
【裁判日期】    981225
【裁判案由】    聲請清算
【裁判全文】
臺灣基隆地方法院民事裁定            98年度消債清字第17號
聲  請  人
即  債務人  甲○○○
上列聲請人即債務人因消費者債務清理事件聲請清算，本院裁定
如下：
    主  文
債務人甲○○○自中華民國九十八年十二月二十五日下午四時起
開始清算程序。
命司法事務官進行本件清算程序。
    理  由
一、聲請意旨略以：聲請人為其配偶之公司（即永悅電子有限公
    司）擔任連帶保證人，而對金融機構負有保證債務，因債務
    數額甚鉅，聲請人不能清償債務，雖於消費者債務清理條例
    施行後，曾向最大債權金融機構上海商業儲蓄銀行股份有限
    公司（下稱上海銀行）請求共同協商債務清償方案，然經上
    海銀行以聲請人所負債務為保證債務，無法納入前置協商為
    由，無法達成協議；又聲請人未經法院裁定開始更生程序或
    許可和解或宣告破產，爰向本院聲請清算等語。
二、按債務人不能清償債務或有不能清償之虞者，得依消費者債
    務清理條例所定更生或清算程序，清理其債務；又法院裁定
    開始更生或清算程序後，得命司法事務官進行更生或清算程
    序，必要時得選任律師、會計師或其他適當之自然人或法人
    1 人為監督人或管理人；另法院開始清算程序之裁定，應載
    明其年、月、日、時，並即時發生效力，消費者債務清理條
    例第3 條、第16條第1 項及第83條第1 項分別定有明文。
三、經查，聲請人前開主張，業據其提出財產及收入狀況說明書
    、債權人清冊、前置協商退件通知函、本院民事執行處強制
    執行金額計算書分配表、勞工保險被保險人投保資料表、財
    團法人聯合徵信中心當事人信用報告、土地及建物登記謄本
    、民國96及97年度綜合所得稅各類所得資料清單、全國財產
    稅總歸戶財產查詢清單為證，復有上海銀行98年11月3 日、
    萬泰商業銀行股份有限公司、格上汽車租賃股份有限公司98
    年11月3 日、台北富邦商業銀行股份有限公司、欣格聯合企
    業股份有限公司98年11月3 日、臺灣新光商業銀行股份有限
    公司民事陳報狀、台新國際商業銀行股份有限公司98年11月
    5 日台新總債務協商部字第09800014908 號函、中國信託商
    業銀行股份有限公司、臺灣中小企業銀行股份有限公司98年
    11月9 日民事陳報狀在卷可佐，因聲請人陳報債權總額已遠
    逾其陳報之資產總額，堪信聲請人確有不能清償債務之情形
    。此外，聲請人復無消費者債務清理條例第6 條第3 項、第
    8 條或第82條第2 項所定駁回清算聲請之事由存在，故聲請
    人聲請清算應屬有據，應予准許，爰命司法事務官進行本件
    清算程序。
四、依消費者債務清理條例第16條第1 項、第83條第1 項之規定
    ，裁定如主文。
中    華    民    國    98    年    12    月    25    日
                  民事庭法  官  邰婉玲
以上正本係照原本作成。
本件裁定不得抗告。
本裁定已於中華民國98年12月25日下午4 時公告。
中    華    民    國    98    年    12    月    25    日
                        書記官  王毓嫻

司法院資訊處製作；財團法人民間司法改革基金會備份。
